Inventaris van het archief van het Nederlandse Gezantschap in Iran (Perzië), 1946-1954
Nationaal Archief, Den Haag
Nederlands Gezantschap in Iran (Perzië)
Gezantschap Iran
1946-1954
Z263
2.00 meter; 234 inventarisnummers.
Normale geschreven, getypte en gedrukte documenten, geen bijzondere handschriften.
Nationaal Archief, Den Haag
Nederlandse gezantschap en consulaat in Iran (Teheran), 1946-1954
Het archief bevat stukken betreffende de organisatie van de post, protocollaire zaken, en dossiers over de ontwikkelingen in Iran op het gebied van juridische en sociale zaken, economie, cultuur, onderwijs en wetenschap, zoals het huwelijk van shah Mohammed Reza Pahlevi met Soraya in 1949, Iraanse orders voor Nederlandse bedrijven en de Iraanse olie-industrie.
Archiefvorming
Geschiedenis van de archiefvormer
In 1946 werd W.P. Montijn benoemd tot zaakgelastigde van Nederland in Iran. Op het moment van zijn benoeming had hij al een indrukwekkende loopbaan achter de rug bij de consulaire dienst. In 1908 was hij in dienst getreden en hij was consul-generaal geweest in Montreal, New York, Berlijn en San Francisco. Vóór zijn overplaatsing naar Teheran had hij als gezantschapsraad te Canberra, Australië gewerkt. Teheran was zijn laatste consulaire post. In november 1950 vertrok hij uit Teheran en ging met pensioen. Zijn opvolger in Teheran was A.J. Schrikker. Ook hij had zijn sporen in de consulaire dienst ruimschoots verdiend. Hij was werkzaam geweest bij verschillende consulaten in Duitsland en was na de oorlog uiteindelijk consul-generaal te Hamburg geworden. Ook voor Schrikker was Teheran een eindstation. In maart 1953 beëindigde hij zijn werkzaamheden en werd hij afgelost door de zaakgelastigde J.H. Zeeman. De ex-marine officier Zeeman was in 1944 te Londen in dienst getreden bij Buitenlandse zaken. Vóór 1953 werkte hij in Zwitserland, Duitsland, India en op het departement. Slechts een jaar had hij de leiding op de post Teheran. In februari 1954 vervolgde hij zijn carrière als zaakgelastigde te Peking. W.J.G. Baron Gevers was voor zijn benoeming tot gezant te Teheran in februari 1954 ondermeer werkzaam als ambassaderaad te Londen. Tot 1959 bleef hij op de post Teheran en werd daarna ambassadeur in Israël.
Tussen 1946 en 1954 was de personeelsbezetting van de post Teheran niet erg groot. De chefs de poste werden bijgestaan door een gezantschapssecretaris en soms werd een Nederlandse secretaresse uitgezonden. Onmisbaar waren de lokale Iraanse hulpkrachten. Sommigen verrichtten jarenlang trouwe dienst, zoals de tolk Mahmoud Nakhdjevani, die al in 1927 in dienst was getreden en in 1949 beloond werd met een gouden eremedaille verbonden aan de orde van Oranje Nassau.
Het gezantschap fungeerde tussen 1946 en 1954 ook als consulaat. Nadat in 1946 het Nederlandse consulaat te Ahwaz definitief was opgeheven omvatte het ressort geheel Iran. Erg uitgebreid waren de consulaire werkzaamheden niet, doordat er in die tijd betrekkelijk weinig Nederlanders in het ressort verbleven. Daarnaast nam men de diplomatieke belangen van Luxemburg waar, een bezigheid die feitelijk weinig voorstelde.
Geschiedenis van het archiefbeheer
Het archief van de diplomatieke vertegenwoordiging in Iran over de jaren 1946-1954 werd in 1970 overgebracht naar het ministerie van Buitenlandse zaken. Het betrof een hoeveelheid van ongeveer 4 meter. Het archief is al in 1984 door het Ministerie van Buitenlandse Zaken zelf bewerkt.
De verwerving van het archief
Het archief is in 2011 door Ministerie van Buitenlandse Zaken overgebracht naar het Nationaal Archief, krachtens artikel 12 van de Archiefwet 1995
Het archief is krachtens bepalingen van de Archiefwet overgebracht.
Inhoud en structuur van het archief
2.05
Inhoud
Het archief bevat stukken betreffende de organisatie van de post, protocollaire zaken, en dossiers over de ontwikkelingen in Iran op het gebied van juridische en sociale zaken, economie, cultuur, onderwijs en wetenschap. Te vinden zijn brieven en rapporten over onderwerpen als het huwelijk van shah Mohammed Reza Pahlevi met Soraya in 1949, Iraanse orders voor Nederlandse bedrijven en diverse aangelegenheden met betrekking tot de Iraanse olie-industrie.
Selectie en vernietiging
Het archief is al in 1984 door het Ministerie van Buitenlandse Zaken zelf geselecteerd, op basis van de vernietigingsbeschikking van het ministerie van Buitenlandse Zaken uit 1960. Van de totale omvang (ca. 4 m1) is ongeveer de helft vernietigd, zodat het te bewaren archief 2 m1 beslaat. Met het Nationaal Archief (NA) is afgesproken dat er tijdens de herbewerking van het archief in 2011 geen aanvullende selectie zal plaats vinden. Het archiefbestand zal in zijn geheel worden overgebracht naar het NA. Met het NA is afgesproken geen koppeling te maken met handelingen uit de Basis Selectiedocumenten.
Aanvullingen
Voor dit archief worden geen aanvullingen verwacht.
Ordening van het archief
Tot 1952 maakte men gebruik van een lettercode. Aan elke letter werd een rubriek toegekend. In 1952 is men overgegaan tot het gebruik van de decimale code van het ministerie van Buitenlandse Zaken. De indeling van het archief is gebaseerd op de archiefcode van het ministerie van Buitenlandse Zaken zoals deze in 1978 is vastgesteld. Deze archiefcode bestaat uit 9 hoofdrubrieken met een nadere onderverdeling. De hoofdindeling beslaat de volgende onderwerpen:
code 0
Algemeen
code 1
Organisatie
code 2
Protocol
code 3
Juridische aangelegenheden
code 4
Aangelegenheden van openbare orde, openbare zedelijkheid, openbare gezondheidszorg, openbare veiligheid, volkshuisvesting, leefmilieu
code 5
Waterstaat, verkeer en vervoer, verbindingen en elektronica
code 6
Economie, migratie, arbeid
code 7
Sociale aangelegenheden
code 8
Culturele en wetenschappelijke aangelegenheden, voorlichting
code 9
Staatkunde, landsverdediging, internationale organisaties
De benamingen van deze rubrieken met bijbehorende nummers zijn voor zover daar stukken van werden aangetroffen, overgenomen in deze nieuwe toegang. Dit impliceert dat de nummering van de rubrieken niet numeriek oplopend hoeft te zijn, maar kan verspringen. Wel is gekeken bij rubrieken of de daaraan gekoppelde archiefstukken ook alle genoemde onderwerpen uit de rubrieksnaam besloegen. Waar dit niet het geval was, is de rubrieksnaam aangepast.
Het codenummer is feitelijk een onderwerpsnummer. Dit betekent dat onder één onderwerp meerdere dossiers kunnen vallen die hetzelfde codenummer hebben. Voor het bepalen van de plaats van een archiefstuk binnen de inventaris is gekeken naar de code welke oorspronkelijk aan het archiefstuk is gegeven. Op basis van die code is het archiefstuk onder een rubriek geplaatst. Alleen in die gevallen waarin de gegeven code niet overeenkwam met de inhoud van het dossier, is deze code losgelaten en zijn de stukken geplaatst in de rubriek waar ze inhoudelijk thuis horen.
Aanwijzingen voor de gebruiker
Openbaarheidsbeperkingen
Volledig openbaar.
Materiële beperkingen
Het archief kent geen beperkingen voor het raadplegen van stukken als gevolg van slechte materiële staat.
Andere toegang
Het archief van Nederlandse Gezantschap in Iran (Perzië) is in 1984 geselecteerd door het ministerie van Buitenlandse Zaken. Met het Nationaal Archief (NA) is afgesproken dat er tijdens de herbewerking van het archief in 2011 geen aanvullende selectie plaats zal vinden. Alle bescheiden die tot dit archief behoren, zijn aangemerkt als te bewaren. Met het NA is afgesproken geen koppeling te maken met handelingen uit de Basis Selectiedocumenten.
Aanvraaginstructie
Openbare archiefstukken kunnen online worden aangevraagd en gereserveerd. U kunt dit ook via de terminals in de studiezaal van het Nationaal Archief doen. Om te kunnen reserveren dient u de volgende stappen te volgen:
U maakt een profiel aan op www.gahetna.nl, en logt vervolgens in
Via de archiefinventaris (alleen de beschrijvingen met rode nummers) selecteert u het gewenste archiefstuk door op de knop 'Reserveren' te klikken
In het volgende scherm geeft u aan op welke dag u het archiefstuk wilt inzien
Indien u zich bevindt in de studiezaal en een tafelnummer heeft ontvangen kunt u dit nummer vermelden. Als u geen tafelnummer heeft kunt u tafelnummer 777 laten staan
Vervolgens bevestigt u uw reservering door deze te versturen.
Verwant materiaal
Beschikbaarheid van kopieën
Verwante archieven
Het archief van de Nederlandse vertegenwoordiging in Iran over de periode 1955-1980 is al eerder bewerkt en overgebracht naar het NA. De inventaris van dit archief heeft de volgende titel: 2.05.191 Inventaris van het archief van het Nederlandse Gezantschap, later de Ambassade, in Iran, 1955-1980. Ouder is het archief (2.05.230) Inventaris van het archief van Nederlandse vertegenwoordiging in Iran (Teheran), 1903-1945.
Beschrijving van de series en archiefbestanddelen
- Stukken van algemene aard, 1.
  - Agendaboeken, 1946-1954; 1-9; 9 delen
    Bevat aantekeningen over de ingekomen en uitgaande stukken met nummer, datum, afzender of geadresseerde, korte inhoudsbeschrijving en de dossier- en lettercode-indeling van het archief van het gezantschap te Teheran
    - 1946, 1
      Beschadigd, vermoedelijk door inwerking van vocht
    - 1947 jan. 2-1948 mrt. 31, 2
    - 1948 mrt. 30-1949 okt. 14, 3
    - 1949 okt. 14 1950 dec. 13, 4
    - 1950 dec. 13-1951 okt. 11, 5
    - 1951 okt. 13-1952 sep. 2, 6
    - 1952 sep. 1-1953 juni 29, 7
    - 1953 juni 29-1954 juni 30, 8
    - 1954 juli 1-1954 dec. 30, 9
- Stukken van bijzondere aard, 2.
  - Algemeen (code 0), 2.01.
    - Congressen: stukken betreffende conferenties over juridische en cultureel-historische onderwerpen, over plantenziektebestrijding, politie en tabak, 1950-1954; 10; omslag
      Het betreft deelname door Iran aan conferenties die door Nederland werden georganiseerd. Tevens stukken over het duizendjarig jubileum van de filosoof-geneeskundige Avicenna, georganiseerd door Iran.
    - Statistieken: stukken betreffende indices voor kosten van levensonderhoud in Iran; inwonersaantallen van Iraanse steden; oprichting van een Iraans centraal bureau voor de statistiek; Iraanse import en export; statistische publicatie in het Iraans, 1950-1954; 11; omslag
  - Organisatie (code 1), 2.02.
    - Gebouwen en materiële zaken1946-1954, 2.02.1.
      - Gezantsgebouw en ambtswoning: stukken betreffende de huur; voorzieningen; een verhuizing; plattegronden, 1946-1954; 12-13; 2 omslagen
        - 1946-1950, 12
        - 1951-1954, 13
      - Aanschaf goederen voor het gezantschap: stukken betreffende de aankoop van voedsel en drank voor het personeel; kantoorbenodigdheden en meubilair voor de kanselarij (voorbeelden), 1946-1954; 14; omslag
      - Inventarisstaten: stukken betreffende de inboedel van de kanselarij, 1946-1954; 15; omslag
      - Rijwielen en motorfietsen: stukken betreffende de diefstal van een fiets; tevens stukken over diefstal van het naamplaatje van het kanselarijgebouw, 1953; 16; omslag
      - Auto's: stukken betreffende voorschriften aangaande invoer en gebruik van auto's voor diplomaten te Teheran; autobezit van het personeel, 1946-1954; 17; omslag
    - Personele zaken1946-1954, 2.02.2.
      - Persoons- en persoonlijke dossiers: stukken betreffende aanstelling; aankomst en verblijf op de post; werkzaamheden; aangelegenheden van financiële en persoonlijke aard; beoordeling; vertrek van de post1946-1954, 2.02.2.1.
        - Stukken betreffende zaakgelastigde F.C. van Aerssen Beijeren van Voshol, 1946; 18; omslag
          Zie ook 2.05.230 Inventaris van het archief van de Nederlandse vertegenwoordiging Iran (Teheran) 1903-1945
        - Stukken betreffende zaakgelastigde L.M. de Brauw, 1946; 19; omslag
          Zie ook 2.05.230 Inventaris van het archief van de Nederlandse vertegenwoordiging in Iran (Teheran) 1903-1945
        - Stukken betreffende gezant W.P. Montijn, 1946-1951; 20-22; 3 omslagen
          - 1946-1947, 20
          - 1948-1949, 21
          - 1950-1951, 22
        - Stukken betreffende persoonlijke aangelegenheden, 1946-1951; 23-24; 2 omslagen
          - Stukken betreffende belangenbehartiging voor de Nederlandse ambassadeur te Moskou 1946-1947, 23
            Bevat correspondentie tussen gezantschap te Teheran ( L. de Brauw en W.L. Montijn) en gezantschap te Moskou
          - Stukken betreffende de onenigheid met A.J. Schrikker omtrent de overname van particuliere goederen te Teheran 1950-1951, 24
            Betreft met name correspondentie tussen W.L. Montijn en A.J. Schrikker
        - Stukken betreffende gezant A.J. Schrikker, 1950-1953; 25-26; 2 omslagen
          - 1950-1951, 25
          - 1952-1953, 26
        - Stukken betreffende zaakgelastigde J.H. Zeeman, 1953-1954; 27; omslag
        - Stukken betreffende gezant W.J.G. Gevers, 1952-1954; 28; omslag
        - Stukken betreffende gezantschapssecretaris M. van Gelderen, 1946-1951; 29; omslag
        - Stukken betreffende gezantschapssecretaris F.A.M. Koolen, 1948-1951; 30; omslag
        - Stukken betreffende gezantschapssecretaris J. Insinger, 1951-1953; 31; omslag
        - Stukken betreffende gezantschapssecretaris G. W. van Barneveld Kooy, 1952-1954; 32; omslag
        - Stukken betreffende kanselier IIe klasse C.A. Deys, 1954; 33; omslag
        - Stukken betreffende secretaresse A.C. Sebestyen-Snel, 1948-1954; 34; omslag
        - Stukken betreffende secretaresse J.H.N. Marinus, 1954; 35; omslag
      - Personeel van het gezantschap algemeen1946-1949, 2.02.2.2.
        - Stukken betreffende militaire dienstzaken en nieuwjaarsgratificaties voor Iraans personeel; werkzaamheden op de post in verband met bezuinigingen; loonbelasting voor administratief personeel, 1946-1949; 36; omslag
        - Bezetting van de post, 1946-1954; 37-39; 3 omslagen
          - Samenstelling en werkzaamheden: stukken betreffende het aantal personeelsleden en de uitoefening van taken 1946-1954, 37
          - Bezettingsstaten 1950-1953, 38
          - Mutatiestaten 1952-1954, 39
        - Iraans personeel: stukken betreffende arbeidscontractanten en salarissen, 1946-1954; 40-41; 2 omslagen
          - 1946-1950, 40
          - 1951-1954, 41
        - Personeel niet werkzaam aan de post Teheran, 1946-1953; 42-44; 3 omslagen
          - O.H. Richter, consul te Kaboel, Afghanistan: stukken betreffende de oprichting van het consulaat; het ambtsgebied waar het consulaat onder ressorteert; de aankomst van Richter te Kaboel 1951-1953, 42
          - J.A. Stokdijk, Nederlands-Indisch handelssecretaris voor het Midden Oosten te Caïro, Egypte: stukken betreffende zijn benoeming; een economische rapportage over het Midden Oosten en Iran 1946-1948, 43
            De economische rapportage over het Midden-Oosten en Iran heeft geen eigen titel
          - A.J. Beltman, voorgenomen Nederlands handelssecretaris te Ankara, Turkije, voor Turkije, Iran, Syrië, Irak en Libanon: stukken betreffende zijn eventuele benoeming; zijn werkzaamheden met betrekking tot de indeling van de ambtsgebieden van de Nederlandse diplomatieke vertegenwoordigingen in het Midden Oosten 1946-1947, 44
        - Stukken betreffende financiële aangelegenheden personeel algemeen en bedrijfsvoering, waaronder post- en archiefzaken, 1946-1954; 45-56; 12 omslagen
          - Verhouding tussen de Iraanse overheid en het personeel op de post: stukken betreffende fiscale verplichtingen 1953, 45
            Het betreft Iraans personeel
          - Dienstreizen: rapporten over de reizen van de Nederlands-Indische handelssecretaris H. Goemans naar Iran en gezant A.J. Schrikker naar Zuid-Iran 1950-1951, 46
          - Algemene financiële aangelegenheden personeel: stukken betreffende de vergoeding van ambtskleding; de vergelijking van de uitbetalingskoers van salarissen en verblijfsvergoedingen van de verschillende Nederlandse gezanten; de vergelijking van salarissen van de Nederlandse, Belgische en Deense gezanten te Teheran 1948-1949, 47
          - Salarissen: stukken betreffende de hoogte van het valuta-inkomen van W.J.G. Gevers, G.W. van Barneveld Kooy, C.A. Deys en A.C. Sebestyen-Snel 1954, 48
          - Beveiliging: stukken betreffende de beveiliging van de kanselarij, het archief en de brandkast; kennisneming van geheime stukken; verklaring van geheimhouding 1949-1954, 49
          - Post- en archiefzaken: stukken betreffende de archiefcode; vernietiging van stukken; opberging van archiefdossiers; verzending van archieflijsten 1946-1954, 50
          - Begrotingen: stukken betreffende de ramingen van de jaarlijkse uitgaven met betrekking tot bijzondere omstandigheden 1949-1953, 51
            Routinestukken zijn vernietigd
          - Financiering van het gezantschap: stukken betreffende moeilijkheden bij de verkoop van deviezen tegen vrije koers; bemiddeling van de KLM Teheran bij opneming van gelden; functioneren van de financiële administratie; uitbetaling van fooien van de gezant 1948-1953, 52
          - Maandverantwoording dienstuitgaven: stukken betreffende bijzondere uitgaven voor het Iraanse personeel 1947-1950, 53
          - Kanselarijrechten: stukken betreffende een bijzonder tarief voor Teheran; toepassing van de Wet op de kanselarijrechten van 1948; reciprociteit tussen Nederland en Iran; een ontvijandingsverklaring ten behoeve van H.D. Knoche 1948-1953, 54
          - Reisdeclaraties: stukken betreffende vergoeding van dienstreizen bij gebruik van een eigen auto 1948, 55
          - Documentatie: stukken betreffende het aanwezige documentatiemateriaal op de post 1951-1952, 56
  - Protocol (code 2), 2.03.
    - Feestdagen1951-1954, 2.03.1.
      - Sint Nicolaas: stukken betreffende uitnodigingen voor Nederlanders in Iran; weigering van de Nederlandse gezant het feest te vieren; oud-Hollandse Sint Nicolaasrecepten; toezending kostuums, 1951-1954; 57; omslag
    - Koninklijke huizen1947-1953, 2.03.2.
      - Koninklijk huis van Nederland: stukken betreffende een geschenk van M. Mossadegh voor Koningin Juliana; een onbetaald abonnement op de Iraanse krant Journal Karzar; maaltijden aan het hof, 1951-1953; 58; omslag
      - Koninklijk huis van Iran, 1947-1953; 59-61; 3 omslagen
        - Algemeen: stukken betreffende recepties aan het hof; titels van de leden van de koninklijke familie; reizen van de shah; aankoop van Nederlandse kampeertenten door de shah; een moordaanslag op de shah; een operatie van de shah 1947-1953, 59
          Zie ook inv.nrs. 195 (aanslag op de shah) en 202 (reizen van de shah)
        - Huwelijk van shah Mohammed Reza Pahlevi met Soraya Esfandiary Bakhtiari: stukken betreffende de datum; het protocol; het programma en de voltrekking van de plechtigheid; de huwelijksreis; het cadeau van koningin Juliana; de afkomst van de bruid; politieke aspecten van het huwelijk 1950-1951, 60
        - Herbegrafenis van Reza Shah de Grote: stukken betreffende het protocol; de betekenis van de vorst; een bijzondere Nederlandse missie; de voltrekking van de plechtigheid; een kranslegging door de Nederlandse gezant 1950, 61
    - Verdragen1951-1954, 2.03.3.
      - Verdragen met Iran algemeen: stukken betreffende een vredesverdrag tussen Iran en Japan; de ondertekening door Iran van de protocollen van Genève, 1951-1954; 62; omslag
      - Vriendschapsverdragen: stukken betreffende besprekingen tussen Iran en de Verenigde Staten, 1954; 63; omslag
    - Decoraties1946-1954, 2.03.4.
      - Iraanse decoraties, 1946-1953; 64-65; 2 omslagen
        - Burgerlijke en militaire ridderorden: stukken betreffende soorten; historische onderscheidingen 1946-1948, 64
        - Decoraties verleend aan Nederlanders: stukken betreffende onderscheidingen aan D.G.E. Middelburg, W.P. Montijn en A.J. Schrikker 1949-1953, 65
      - Nederlandse decoraties, 1947-1954; 66-68; 3 omslagen
        - Decoraties aan Nederlanders in Iran: stukken betreffende voordrachten van de Nederlandse gezant in Teheran voor het verlenen van onderscheidingen 1948-1953, 66
        - Decoraties aan buitenlanders: stukken betreffende de herkomst en nationaliteit van verschillende door Nederland in Iran onderscheiden buitenlanders vóór de Tweede Wereldoorlog 1948-1949, 67
        - Decoraties aan Iraniërs: stukken betreffende de onderscheidingen aan Mahmoud Nakhdjevani, Ahmad Chefic (ook Chafik), Abdol Ahad Dara, Hossein Navad (ook Navab), Hossein Z. Charier (ook Chahriar) en A.H. Massoud Ansari 1947-1954, 68
    - Corps Diplomatique1946-1954, 2.03.5.
      - Algemeen: stukken betreffende de officiële naam van Iran; ordre de présence van het Corps Diplomatique te Teheran; officiële herdenkingen; films voor diplomaten, 1949-1954; 69; omslag
      - Buitenlandse vertegenwoordigingen: stukken betreffende lijsten van aanwezige diplomatieke vertegenwoordigers te Teheran en van Nederlandse diplomaten; de lijsten zelf, 1946-1954; 70; omslag
      - Ambassadeurs en Iraanse ambtenaren: stukken betreffende het politieke gewicht van de ambassadeurs te Teheran en hoofdambtenaren aan het ministerie van Buitenlandse Zaken van Iran, 1950-1954; 71
        Zie ook inv.nr. 203 (ambtenaren Iran)
      - Iraans Corps Diplomatique elders dan in Nederland: stukken betreffende de Iraanse vertegenwoordigers in Zwitserland, de Verenigde Staten, Turkije en Luxemburg; korte biografieën van Iraanse diplomaten (1954), 1951-1954; 72; omslag
        Zie ook inv.nrs. 193, 196 en 217 (voor Iraanse vertegenwoordigers in het buitenland)
      - Iraanse vertegenwoordiging in Nederland: stukken betreffende de gezanten H.Z. Charier (ook Chahriar), H. Navad (ook Navab), A.H. Mahmoud Ansari, en A.H. Meftah; de attaché M. Nakhai; de kanselier Peyamiras; de secretaris E.A. Afchar, 1949-1954; 73; omslag
    - Opheffing en oprichting van posten1946-1954, 2.03.6.
      - Oprichting van de Iraanse vertegenwoordiging in Nederland: stukken betreffende het regelen van diplomatieke en consulaire belangen van Iran; voorwaarde voor de vestiging van een Iraanse gezant voor Nederland in omringende landen; tevens stukken betreffende de sollicitatie van P. van Eck naar het Iraans consulschap, 1947-1949; 74; omslag
      - Opheffing van het Nederlands consulaat te Ahwaz, Iran: stukken betreffende de officiële sluiting, 1946; 75; omslag
    - Mutaties binnen het Corps Diplomatique van Iran en het Corps Diplomatique te Teheran: stukken betreffende wijzigingen in de bekleding van de diplomatieke posten, 1952-1954; 76; omslag
    - Reisdeviezen: stukken betreffende dagvergoedingen voor Iraanse ambtenaren tijdens dienstreizen, 1951; 77; omslag
      Dit in verband met het herzien van de reisdeviezen-tarieflijsten ten behoeve van Nederlandse ambtenaren in buitenlandse dienst
  - Juridische aangelegenheden (code 3), 2.04.
    - Juridische aangelegenheden in engere zin1946-1954, 2.04.1.
      - Adviezen: stukken betreffende de Iraanse wetgeving op het gebied van vuurwapens, uitoefening van de geneeskunde, merkvervalsing en toelating van commerciële activiteiten van vreemdelingen, 1948-1954; 78; omslag
      - Conventie van Brussel: stukken betreffende een eventuele aansluiting van Iran, 1950; 79; omslag
      - Opsporing en inlichtingen omtrent Nederlanders: stukken betreffende Anna Philippova Bourmowa, weduwe van Ph.J. Dietrich, 1946; 80; omslag
      - Oorlogsschade: stukken betreffende restitutie van gestolen goederen aan J.H. Janzon (met voorstukken uit 1945); vrijgave van vooroorlogse tegoeden van de Iraanse nationale bank bij Nederlandse banken; regeling van vergoedingen aan Iran; terugvordering op de Iraniër H.A. Reizian; claims van Nederlanders in Iran op Italië; compensatie van Nederlandse schulden aan Indonesië, 1946-1951; 81; omslag
      - Schadeclaims van personen: stukken betreffende de claim van de Iraniër Milantchi op de Nederlandse overheid naar aanleiding van de confiscatie van zijn huizen in Amsterdam, 1948-1950; 82; omslag
      - Duits vermogen in het buitenland: stukken betreffende restitutie door Iran van Duitse eigendommen, 1954; 83; omslag